# 请教老师关于收购子公司后的盈余公积

提问人：02068134 时间：2011-02-18 19:01:36
小弟现在出两份报告，一家大陆公司，一家开曼空壳公司收购大陆公司后的(under common control)，均为IFRS。
有一事想不明白，大陆公司有很大一块盈余公积，而用开曼公司合并大陆公司抵消后，将收购前的盈余公积都抵消掉了。
现在两份报告的盈余公积是不一样的，但是实质上，我们反应的都是一个公司，盈余公积却不一样，显得不合理啊？陈老师和各位高人能指点一下吗？

回答人：chenyiwei
IFRS下的合并报表编制通常是直接以成本法的核算结果为基础进行的。如果对该项同一控制下合并采用权益结合法处理，则一般理解子公司提取的盈余公积中归属母公司股东的份额应当体现于合并报表中。不过因为盈余公积和未分配利润都是retained earnings，而合并报表不作为利润分配的法定依据，所以这个问题的讨论实际上没有太大的实际意义。

回答人：chenyiwei
回复 藤椅 02068134 的帖子如果使用acquisition method，则被购买方购买日前的留存收益不会纳入合并留存收益中。